【裁判字號】    98,台上,958
【裁判日期】    980527
【裁判案由】    損害賠償
【裁判全文】
最高法院民事裁定              九十八年度台上字第九五八號
上  訴  人  乙○○
法定代理人  丙○○
訴訟代理人  李淑女律師
被 上訴 人  甲○○
訴訟代理人  石娟娟律師
上列當事人間請求損害賠償事件，上訴人對於中華民國九十八年
二月十日台灣高等法院台中分院第二審更審判決（九十六年度上
更(一)字第一○號），提起上訴，本院裁定如下：
    主  文
上訴駁回。
第三審訴訟費用由上訴人負擔。
    理  由
按上訴第三審法院，非以原判決違背法令為理由，不得為之。又
提起上訴，上訴狀內應記載上訴理由，表明原判決所違背之法令
及其具體內容，暨依訴訟資料合於該違背法令之具體事實，其依
民事訴訟法第四百六十九條之一規定提起上訴者，並應具體敘述
為從事法之續造、確保裁判之一致性或其他所涉及之法律見解具
有原則上重要性之理由。同法第四百六十七條、第四百七十條第
二項定有明文。而依同法第四百六十八條規定，判決不適用法規
或適用不當者，為違背法令；依同法第四百六十九條規定，判決
有該條所列各款情形之一者，為當然違背法令。是當事人提起上
訴，如以同法第四百六十九條所列各款情形為理由時，其上訴狀
或理由書應表明該判決有合於各該條款規定情形之具體內容，及
係依何訴訟資料合於該違背法令之具體事實。如依同法第四百六
十八條規定，以原判決有不適用法規或適用法規不當為理由時，
其上訴狀或理由書應表明該判決所違背之法令條項，或有關判例
、解釋字號，或成文法以外之習慣或法理等及其具體內容，暨係
依何訴訟資料合於該違背法令之具體事實，並具體敘述為從事法
之續造、確保裁判之一致性或其他所涉及之法律見解具有原則上
重要性之理由。上訴狀或理由書如未依上述方法表明，或其所表
明者與上開法條規定不合時，即難認為已合法表明上訴理由，其
上訴自非合法。本件上訴人對於原判決關於其敗訴部分提起上訴
，雖以該判決違背法令為由，惟核其上訴理由狀所載內容，係就
原審取捨證據、認定事實之職權行使，指摘其為不當，並就原審
已論斷者，泛言未論斷，而未表明該判決所違背之法令及其具體
內容，暨依訴訟資料合於該違背法令之具體事實，並具體敘述為
從事法之續造、確保裁判之一致性或其他所涉及之法律見解具有
原則上重要性之理由，難認其已合法表明上訴理由。依首揭說明
，應認其上訴為不合法。末查被上訴人係依照上訴人之管理委員
會之決議，代表上訴人與同案被告張碧炤簽訂「南投縣名間鄉松
柏坑乙○○大廟北岸護坡暨停車場工程設計監造委託契約書」（
下稱系爭契約），而非擅自代表上訴人與張碧炤訂立契約。雙方
於訂約時雖約定系爭工程包括停車場工程在內，且須經林務局核
准。惟停車場工程，涉及山坡地水土保持，須經林務局核准，因
林務局不予核准，為因應契約原定條件之變化，非不得以合意變
更原系爭契約之內容。被上訴人於民國八十九年五月二十九日給
付系爭契約第一期設計款新台幣（下同）三百十一萬四千四百元
時，停車場工程固未經林務局核准，但上訴人之管理委員會嗣於
九十一年四月十九日決議「北岸護坡整治工程請按照林務局核准
之書圖辦理變更設計，不在核准範圍內應予刪除」，張碧炤並無
任何異議或反對。原審因認雙方就原系爭契約合意更新其內容，
將應送請林務局核准之範圍，更改為不包括停車場工程在內，既
本諸兩造之攻防及調查證據之結果，自無認作主張之違法。而上
訴人管理委員會係九十一年四月十九日始與張碧炤合意更改契約
，被上訴人未經合意變更契約內容，提前於八十九年六月九日即
先行支付系爭契約第二期設計費，上訴人僅受有提前付款之利息
損失，以三百十一萬四千四百元及提前付款期間，按年息百分之
五計算，被上訴人應賠償上訴人之利息損失二十九萬零一百零八
元。至被上訴人係依約支付北岸護坡工程設計費三百十一萬四千
四百元，停車場工程設計費未支付，並無違背上訴人委任，上訴
人亦未受有損失，自不負損害賠償責任。原審維持第一審判命被
上訴人給付二十九萬零一百零八元本息，改判駁回上訴人其餘之
訴，無何違背法令，附此敘明。
據上論結，本件上訴為不合法。依民事訴訟法第四百八十一條、
第四百四十四條第一項、第九十五條、第七十八條，裁定如主文
。
中    華    民    國  九十八  年    五    月  二十七  日
                      最高法院民事第一庭
                          審判長法官  蕭  亨  國
                                法官  葉  勝  利
                                法官  高  孟  焄
                                法官  鄭  玉  山
                                法官  許  正  順
      本件正本證明與原本無異
                                      書  記  官
中    華    民    國  九十八  年    六    月    九    日
                                                Ａ


司法院資訊處製作；財團法人民間司法改革基金會備份。
